【裁判字號】    96,訴,2043
【裁判日期】    970130
【裁判案由】    搶奪
【裁判全文】
臺灣臺北地方法院刑事判決              96年度訴字第2043號
公  訴  人  臺灣臺北地方法院檢察署檢察官
被      告  甲○○
                    （
上列被告因搶奪案件，經檢察官提起公訴（96年度偵字第25697
號），因被告於準備程序中就被訴事實為有罪之陳述，經本院合
議庭裁定改行簡式審判程序審理，茲判決如下：
    主  文
甲○○所犯之罪、所處之刑及應沒收之物均如附表所示。應執行
有期徒刑貳年貳月，扣案半罩式安全帽壹頂沒收。
    事  實
一甲○○前因竊盜犯行，經臺灣板橋地方法院以八十六年度易字
  第二六六九號判決判處有期徒刑九月，因違反電信法案件，經
  本院以八十六年度訴字第五八六號判決判處有期徒刑五月，因
  偽造有價證券及違反麻醉藥品管理條例等案件，經本院以八十
  六年度訴字第四○○號判決分別判處有期徒刑七年、四月，應
  執行有期徒刑七年二月，因妨害家庭犯行，經臺灣板橋地方法
  院以八十六年度易字第二六六九號判決判處有期徒刑四月，因
  因偽造文書犯行，經本院以八十六年度訴字第五八六號判決判
  處有期徒刑六月，前述各罪經臺灣板橋地方法院裁定應執行刑
  有期徒刑八年十月，再經同法院以九十六年度聲減字第九三五
  號裁定予以減刑並定其應執行之刑為有期徒刑七年八月，民國
  九十年六月二十一日縮短刑期假釋出監。又因搶奪及偽造文書
  犯行，經本院以九十年度訴字第一二五三號判決分別判處有期
  徒刑二年、六月，應執行有期徒刑二年五月，致前述假釋遭撤
  銷，所餘刑期並與前述各罪接續執行，九十六年七月十五日執
  行完畢。竟於出獄後旋即基於為自己不法所有之意圖，於附表
  所示之時間，在附表所列之地點，以附表所載之方式搶奪丁○○、戊○○、丙○○、乙○○所有如附表所載之財物，並於搶
  得前述財物後，取走現金，將其餘物品丟棄。嗣於九十六年十
  二月七日下午二點五十分左右在臺北市大安區○○○路○段一
  八七巷六二號前翻弄乙○○之皮包時為張元駿發現，而報警循
  線查獲，始知上情，並扣得甲○○所有供搶奪所用之半罩式安
  全帽一頂。
二案經丁○○、丙○○訴由臺北市政府警察局大安分局報請臺灣
  臺北地方法院檢察署檢察官偵查起訴。
    理  由
一認定犯罪事實所憑之證據及理由：前述事實，除被告甲○○於
  偵查中及於本院審理時之自白外並有被告書立之自白書一份、
  贓物認領保管單二張、扣案半罩式安全帽一頂、被告搶奪犯行
  所用之AM6-225 號重機車之照片四張、搶奪及贓物棄置地點之
  現場照片八張等可證，且與證人即被害人丁○○、戊○○、丙○○、乙○○，及發現被告在翻弄皮包之張元駿之證言相符，
  依刑事訴訟法第二百七十三條之二，得為證據，足以擔保被告
  自白之真實性。本件證據明確，已可認定被告有事實欄所載之
  犯行，應依法論科。
二論罪科刑之依據：核被告所為，均係犯刑法第三百二十五條第
  一項搶奪罪。其前述四次犯行間犯意各別，應分論併罰之。又
  被告有如事實欄所載之犯罪科刑執行情形，有臺灣高等法院被
  告前案紀錄表一份可參，其於有期徒刑執行完畢後五年內因故
  意再犯本件有期徒刑以上之罪，為累犯，應加重其刑。本院審
  酌正值青年，卻不思謀求正當工作換取報酬，而以搶取他人財
  物之方法獲得金錢，且前曾同因搶奪犯行遭判處有期徒刑二年
  ，仍不知悔改，嚴重危害社會治安，但念其事後坦承犯行等一
  切情狀，分別量處如主文所示之刑，並定其應執行之刑。又扣
  案半罩式安全帽為被告供本件犯行所用之物，且屬被告所有，
  業具其供承在卷，依第三十八條第一項第二款諭知沒收。另公
  訴人另以被告曾有竊盜等犯行，於出監後再犯本案，認其顯有
  犯罪之習慣，而請求諭知於刑之執行前，令入勞動場所強制工
  作云云。惟保安處分係針對受處分人將來之危險性所為之處置
  ，以達教化、治療之目的，為刑罰之補充制度。我國現行刑法
  採刑罰與保安處分雙軌制，係在維持行為責任之刑罰原則下，
  為協助行為人再社會化之功能，以及改善行為人潛在之危險性
  格，期能達成根治犯罪原因、預防犯罪之特別目的。是保安處
  分中之強制工作，旨在對嚴重職業性犯罪及欠缺正確工作觀念
  或無正常工作因而犯罪者，強制其從事勞動，學習一技之長及
  正確之謀生觀念，使其日後重返社會，能適應社會生活，故保
  安處分應受比例原則之規範，由法院視行為人所為行為之嚴重
  性、行為人所表現之危險性格，及與行為人未來行為之期待性
  是否相當等，決定應否令入勞動處所強制工作，以達預防之目
  的，最高法院著有九十一年度臺上字第四六二五號判決意旨可
  參。被告前於八十五年間有竊盜犯行，於九十年間有搶奪犯行
  ，於九十六年間再為本件搶奪犯行，雖係於出監後始為，但核
  其行為之嚴重性低，次數非頻，依其行為手法亦未表現出其具
  有危險性格，且無具體事實可認其有犯罪習慣性存在，自不得
  遽以宣告強制工作，附此敘明。
三本件被告所犯為死刑、無期徒刑、最輕本刑三年以上有期徒刑
  以外之罪，亦非高等法院管轄第一審之案件，其於本院行準備
  程序時並就被訴事實為有罪之陳述，經聽取檢察官及被告甲○○之意見後，依刑事訴訟法第二百七十三條之一第一項之規定
  ，由本院合議庭裁定本件改依簡式審判程序，並由受命法官獨
  任進行審理。
四適用之法條：刑事訴訟法第二百七十三條之一第一項、第二百
  九十九條第一項前段，刑法第三百二十五條第一項、第四十七
  條第一項、第五十條、第三十八條第一項第二款。
本案經檢察官黃珮瑜到庭執行職務
中    華    民    國    97    年    1     月    30    日
                  刑事第十五庭  法  官  邱蓮華
上正本證明與原本無異。
如不服本判決，應於判決送達後10日內向本院提出上訴狀（應抄
附繕本）。告訴人或被害人如對於本判決不服者，應具備理由請
求檢察官上訴，其上訴期間之計算係以檢察官收受判決正本之日
期為準。
                                書記官  葉宜玲
中    華    民    國    97    年    1     月    30    日
附表
┌──┬───────┬─────────┬────────┬──────┬───────┬─────┐
│編號│犯罪時間、地點│    犯罪手段      │    犯罪所得    │ 所犯法條   │   主    文   │應沒收之物│
├──┼───────┼─────────┼────────┼──────┼───────┼─────┤
│ 01 │96年11月22日下│騎乘AM6-225 號重型│LACOSTE 黑色皮包│刑法第325條 │意圖為自己不法│半罩式安全│
│    │午2 點10分左右│機車，頭戴半罩式安│1 個及其內現金  │第1項       │之所有，而搶奪│帽1頂。   │
│    │，在臺北市仁愛│全帽，趁丁○○徒步│500 元，身分證、│            │他人之動產，累│          │
│    │路4 段151 巷與│行走不備之際，自後│健保卡各1 張，信│            │犯，處有期徒刑│          │
│    │安和路1 段49巷│方強扯丁○○所有之│用卡5 張，存摺3 │            │柒月。        │          │
│    │口。          │LACOSTE 黑色皮包後│本，金融卡3 張，│            │              │          │
│    │              │逃逸離去。        │印章1 個。      │            │              │          │
├──┼───────┼─────────┼────────┼──────┼───────┼─────┤
│ 02 │96年12月2 日下│騎乘AM6-225 號重型│GUCCI 咖啡色手提│刑法第325條 │意圖為自己不法│半罩式安全│
│    │午3 點40分左右│機車，頭戴半罩式安│包1 個及其內現金│第1項       │之所有，而搶奪│帽1頂。   │
│    │，在臺北市延吉│全帽，趁戊○○徒步│6000元，眼鏡1副 │            │他人之動產，累│          │
│    │街70巷2 弄口。│行走不備之際，自後│，NOKIA 手機1 支│            │犯，處有期徒刑│          │
│    │              │方強扯戊○○所有之│，鑰匙1 串，老人│            │柒月。        │          │
│    │              │GUCCI 咖啡色手提包│證1張。         │            │              │          │
│    │              │後逃逸離去。      │                │            │              │          │
├──┼───────┼─────────┼────────┼──────┼───────┼─────┤
│ 03 │96年12月4 日下│騎乘AM6-225 號重型│手提包1 個及其內│刑法第325條 │意圖為自己不法│半罩式安全│
│    │午2 點10分左右│機車，頭戴半罩式安│現金7000元，身分│第1項       │之所有，而搶奪│帽1頂。   │
│    │，在臺北市光復│全帽，趁丙○○徒步│證1 張，健保卡1 │            │他人之動產，累│          │
│    │南路96巷口。  │行走不備之際，自左│張，手機1 支。  │            │犯，處有期徒刑│          │
│    │              │後方強扯丙○○所有│                │            │柒月。        │          │
│    │              │之手提包後逃逸離去│                │            │              │          │
├──┼───────┼─────────┼────────┼──────┼───────┼─────┤
│ 04 │96年12月7 日下│騎乘AM6-225 號重型│紅色皮包1 個及其│刑法第325條 │意圖為自己不法│半罩式安全│
│    │午2點30分左右 │機車，頭戴半罩式安│內現金5600元，美│第1項       │之所有，而搶奪│帽1頂。   │
│    │，在臺北市南京│全帽，趁乙○○徒步│金4 元，女用手錶│            │他人之動產，累│          │
│    │東路5段147巷口│行走不備之際，自左│、運動手錶各1 支│            │犯，處有期徒刑│          │
│    │。            │後方強扯乙○○所有│，佛珠項鍊1 串，│            │柒月。        │          │
│    │              │之紅色皮包後逃逸離│身分證、健保卡各│            │              │          │
│    │              │去。              │1 張，信用卡9 張│            │              │          │
│    │              │                  │，金融卡4 張，自│            │              │          │
│    │              │                  │用小客車駕照、行│            │              │          │
│    │              │                  │照各1 張，NOKIO │            │              │          │
│    │              │                  │手機22支，三洋手│            │              │          │
│    │              │                  │機1 支。        │            │              │          │
└──┴───────┴─────────┴────────┴──────┴───────┴─────┘


司法院資訊處製作；財團法人民間司法改革基金會備份。
